hr-HR: Traka biljarskog štapa: Pluto; Irski lan; Koža; Sintetička koža; Luksuzna koža; Bez omota; Najlon; Guma; Silikon; Sportski; Ultraskin; Ostalo
sk-SK: Obal na tágo: Korok; Írska tkanina; Koža; Koženka; Luxusná koža; Bez obalu; Nylon; Guma; Silikón; Šport; Ultra koža; Iné
ko: 큐 랩: 코르크; 아이리시 린넨; 가죽; 인조가죽; 고급 가죽; 랩 없음; 나일론; 고무; 실리콘; 스포츠; 울트라 스킨; 기타
en: Cue wrap: Cork; Irish linen; Leather; Leatherette; Luxury leather; No wrap; Nylon; Rubber; Silicone; Sport; Ultra skin; Other
sl-SI: Ovitek biljardne palice: Pluta; Irsko platno; Usnje; Imitacija usnja; Luksuzno usnje; Brez ovoja; Najlon; Guma; Silikon; Šport; Ultra skin; Drugo
tr: Istaka Kılıfı: Mantar; İrlanda keteni; Deri; Yapay deri; Lüks deri; Sarma yok; Plastik; Kauçuk; Silikon; Spor; Ultra cilt; Diğer
lt-LT: Biliardo lazdos apvyniojimas: Kamštiena; Airiškas linas; Oda; Dermatinas; Prabangi oda; Neįvyniota; Nailonas; Kaučiukas; Silikonas; Sportas; Minkšta oda; Kita
nb: Køtrekk: Kork; Irsk lin; Skinn; Lær; Luksusskinn; Ingen innpakning; Nylon; Gummi; Silikon; Sport; Ultraskinn; Annet
vi: Bọc cán gậy bi-a: Thảm gỗ bần; Vải lanh Ailen; Da; Da nhân tạo; Da cao cấp; Không bọc; Nylon; Cao su; Silicon; Sport; Da nhiều lớp; Khác
hu: Biliárddákó burkolata: Parafa; Ír vászon; Bőr; Műbőr; Luxus bőr; Nincs borítás; Nejlon; Gumi; Szilikon; Sport; UltraSkin; Egyéb
pt-PT: Revestimento do taco: Cortiça; Linho irlandês; Pele; Couro sintético; Couro de luxo; Sem invólucro; Náilon; Borracha; Silicone; Desporto; Ultra skin; Outro
fr: Revêtement de la queue: Liège; Lin irlandais; Cuir; Similicuir; Cuir de luxe; Sans emballage; Nylon; Caoutchouc; Silicone; Sport; Ultra peau; Autre
es: Revestimiento de taco: Corcho; Lino irlandés; Cuero; Piel sintética; Cuero de lujo; Sin envoltura; Nylon; Goma; Silicona; Deportivo; Ultrapiel; Otros
da: Køomslag: Kork; Irsk linned; Læder; Kunstlæder; Luksuslæder; Ingen indpakning; Nylon; Gummi; Silikone; Sport; Ultra skind; Andet
it: Impugnatura della stecca: Sughero; Lino irlandese; Pelle; Similpelle; Pelle di lusso; Nessun avvolgimento; Nylon; Gomma; Silicone; Sport; Pelle 100%; Altro
zh-TW: 球桿包裝: 軟木; 清新亞麻; 皮製; 人造皮革; 奢華皮革; 無包裹; 尼龍; 橡膠; 矽膠; 運動; 超膚; 其他
ja: キューラップ: コルク; アイリッシュリネン; レザー; レザーレット; 高級レザー; ラップなし; ナイロン; ゴム; シリコーン; スポーツ; ウルトラスキン; その他
ro-RO: Învelitoare tac: Plută; Pânză irlandeză; Piele; Imitație de piele; Piele de lux; Fără înveliș; Nailon; Cauciuc; Silicon; Sport; Ultraskin; Altele
th: หนังหุ้มไม้คิว: ต้นคอร์ก; ผ้าลินินไอร์แลนด์; หนัง; หนังเทียม; หนังหรูหรา; ไม่หุ้ม; ไนลอน; ยาง; ซิลิโคน; กีฬา; อัลตร้าสกิน; อื่นๆ
nl: Keuwikkel: Kurk; Iers beddengoed; Leer; Kunstleer; Luxe leer; Geen omslag; Nylon; Rubber; Siliconen; Sport; Ultra-huid; Andere
ru: Обмотка кия: Пробка; Ирландское полотно; Кожа; Кожзаменитель; Кожа категории «люкс»; Без обмотки; Нейлон; Резина; Силикон; Спорт; Ультракожа; Другое
pl: Płaszcz kija bilardowego: Korek; Irlandzki len; Skórzane; Skaj; Skóra luksusowa; Bez pokrowca; Nylon; Guma; Silikon; Sport; Ultracienki; Inne
el: Περίβλημα στέκας: Φελλός; Ιρλανδικό λινό; Δέρμα; Δερματίνη; Πολυτελές δέρμα; Χωρίς περιτύλιγμα; Νάιλον; Καουτσούκ; Σιλικόνη; Αθλητισμός; Ultra skin; Άλλο
zh-CN: 台球杆包装: 软木; 爱尔兰亚麻; 皮革; 人造革; 奢品皮革; 无包裹; 尼龙; 橡胶; 硅胶; 体育; 超肤感; 其他
sv: Kögrepp: Kork; Irländskt linne; Läder; Leatherette; Lyxigt läder; Ingen omslag; Nylon; Gummi; Silikon; Sport; Ultra hud; Övrigt
fi: Kepin päällys: Korkki; Irlantilainen pellava; Nahka; Keinonahka; Ylellinen nahka; Ei käärettä; Nailon; Kumi; Silikoni; Urheilu; Ultra skin; Muu
cs: Omotávka tága: Korek; Irský len; Kůže; Koženka; Luxusní kůže; Bez omotávky; Nylon; Guma; Silikon; Sport; Ultra skin; Jiné
bg-BG: Обвивка на щека: Корк; Ирландски лен; Кожа; Изкуствена кожа; Луксозна кожа; Без облицовка; Найлон; Каучук; Силикон; Спорт; Ултра кожа; Други
pt-BR: Envoltório do indicador: Cortiça; Linho irlandês; Couro; Couro sintético; Couro luxuoso; Sem revestimento; Nylon; Borracha; Silicone; Esporte; Pele adicional; Outro
de: Queue-Griffband: Kork; Irish Linen; Leder; Kunstleder; Luxusleder; Kein Griffband; Nylon; Gummi; Silikon; Sport; Ultra Skin; Sonstiges